Heyner Cuevas

DESARROLLADOR DE SOFTWARE

INFORMACIÓN DE CONTACTO

Teléfono: (+33) 7 74 16 48 49 Email: jobs@heyner.me

Github: github.com/heyner128

LinkedIn: linkedin.com/in/heyner-cuevas

RESUMEN

Soy un desarrollador de software con tres años de experiencia diseñando, codificando y probando soluciones para la industria usando Java y React. Comprometido con la calidad y el aprendizaje continuo de nuevas tecnologías y metodologías de trabajo.

EXPERIENCIA LABORAL

Consultante en desarrollo de sofware

SKF France | Feb 2022 - Dic 2024

- Desarrollo de un sitio web para gestionar los pedidos de embalajes de rodamientos.
- Desarrollo de una API para gestionar la información de referencia de producción.
- Diseño de pruebas unitarias y de integración.
- Automatización de flujos de trabajo y tratamiento de datos.

Entorno Técnico: Spring, Java, Javascript, React, Git, Azure DevOps, JUnit, Jest, Power Bl

Practicante en desarrollo de software

SKF France | Sept 2021 - Dic 2021

- Desarrollo de una base de datos y una interfaz gráfica para la gestión de datos de calidad.
- Desarrollo de cuadros de mando y visualizaciones de datos.
- Documentación, soporte y mantenimiento de las aplicaciones desarrolladas.

Entorno Técnico: Spring, Java, Javascript, Git, Power Bl

EDUCACIÓN

INSA Centre Val de Loire

Maestría | Sep 2019 - Nov 2021 Maestría en ingeniería industrial

 Especialización en rendimiento y fiabilidad de sistemas industriales

Universidad nacional de Colombia

Pregrado | Feb 2013 - Nov 2021 Ingeniería industrial

HABILIDADES TÉCNICAS

Desarrollo de API Pruebas automatizadas Patrones de diseño Metodología ágil Modelado de bases de datos

HABILIDADES BLANDAS

Adaptabilidad Curiosidad Resolución de problemas Trabajo en equipo